臺灣臺北地方法院交通事件裁定　　　　　　　　　　九十三年度交聲字第三二五號
　　原處分機關　臺北市交通事件裁決所
　　異　議　人　甲○○
　　即受處分人
右列受處分人因違反道路交通管理處罰條例案件，對於臺北市交通事件裁決所中華民
國九十三年四月五日所為之處分（原處分案號：北市裁三字第裁二二—一Ａ0000
000號及北市裁三字第裁二二－一Ａ0000000號），聲明異議，本院裁定如
左：
    主  文
異議均駁回。
    理  由
一、按汽車駕駛人停車時，在設有禁止停車標誌、標線之處所停車者，處新臺幣（下
    同）六百元以上一千二百元以下罰鍰，道路交通管理處罰條例第五十六條第一項
    第四款定有明文。又按道路交通安全規則第二條第一項第一款及道路交通管理處
    罰條例第三條第八款均明文規定該等有關道路交通管理法規所指之「汽車」均包
    含「機器腳踏車」。
二、本件異議人即受處分人甲○○於民國九十三年二月十六日上午十一時十分許，及
    九十三年二月十七日上午十一時三十分許，將其所有車號ＤＪＶ－二二六號輕型
    機車，停放在臺北市市○○道○段二Ｏ一號設有禁止停車標誌之處所停車，經台
    北市停車管理處之交通助理員楊智穎以拍照之方式採證，並以受處分人有違反道
    路交通管理處罰條例第五十六條第一項第四款之違規行為，分別於九十三年二月
    二十日、同年月二十三日掣單舉發（通知單號碼分別為：北市交停字第一Ａ00
    00000號、第一Ａ0000000號），嗣受處分人於舉發通知單上所載應
    到案日期前均向（九十三年二月二十日製發之通知單，應到案日期為九十三年三
    月二十一日、九十三年二月二十三日製發之通知單，應到案日期則為九十三年三
    月二十四日）原處分機關提出申訴，經原處分機關請舉發單位台北市停車管理處
    調查結果，仍認受處分人有前述違規行為，原處分機關乃於九十三年四月五日，
    分別以受處分人有違反道路交通管理處罰條例第五十六條第一項第四款規定之行
    為，各裁處受處分人六百元罰鍰。
三、訊據受處分人對於在前揭時地有將機車停放於該處之事實並無異詞，惟仍矢口否
    認有何交通違規之行為，並辯稱：伊機車原本是停在機車停車格內，後來因為被
    人挪動位置，才導致機車離開停車格位置；何況，伊已將車子停在那裡好幾天（
    即自九十三年一月八日起至同年二月十九日止，因租用計程車之故，而將機車停
    放該處），若伊車子一開始便有違規停車之情形，則理應會收到很多罰單，亦豈
    會在車子已有很多灰塵下，才被開罰單（二張）云云。
四、經查：受處分人確有在上開時、地違規停車之事實，除據證人楊智穎即台北市停
    車管理處員工到庭詰證屬實外（見本院九十三年四月二十日訊問筆錄），復有現
    場舉發之照片二張可資為證；且從舉發之照片觀之，受處分人所有之ＤＪＶ—二
    二六號輕型機車，距離右側之停車格確有二個車身寬的距離，且依照片裡之機車
    停放情狀，該機車停放之車頭及車尾位置和旁邊停放之機車比較，受處分人之機
    車並無遭挪動之痕跡，因若有被移動者，衡情，受處分人所有之機車所停放之位
    置及車頭車尾之方向，在挪動如此大之距離之下，會顯然與旁邊正常停放之機車
    大不相同。何況，若如受處分人所言，其將所有之機車自九十三年一月八日停放
    在上開處所後，迄至同年二月十九日，始將該機車牽離現場，以上開停放時間長
    達一個月之久，受處分人竟未隨時前往查看該車子是否遭竊、遭挪動、遭破壞或
    其他被他人不法利用之情事，顯見其於停放之期日內未到場查看其所有車輛停放
    之情形，有未盡注意義務之情形，而難認無過失存在；徵按違反道路交通管理處
    罰條例而應受行政罰之行為，於行為人不能舉證證明自己無過失時，即應受罰，
    復為司法院大法官會議釋字第二百七十五號解釋在案，是受處分人即未能舉證證
    明自己無過失，且其上開違規行為，復有上開證人之證詞及照片足資佐證，是受
    處分人前開所辯，難可採信，其違規停車之情形，事證明確，足堪認定。
五、綜上所述，受處分人確有在禁止停車標誌之處所違規停車之行為，是原處分機關
    依據道路交通管理處罰條例第五十六條第一項第四款規定，對於前開二次之交通
    違規行為，各裁處六百元罰鍰，核無不合；受處分人之異議均無理由，均應予駁
    回。
據上論斷，應依道路交通案件處理辦法第十九條，裁定如主文。
中　　　華　　　民　　　國　　九十三　　年　　　四　　　月　　二十二　　日
                                      臺灣臺北地方法院交通法庭
                                          法  官  蔡世祺
如不服本裁定應於送達後五日內向本院提出抗告狀
右正本證明與原本無異
                                          書記官  柯貞如
中　　　華　　　民　　　國　　九十三　　年　　　四　　　月　　二十六　　日
